【裁判字號】    99,訴,360
【裁判日期】    991026
【裁判案由】    竊盜等
【裁判全文】
臺灣花蓮地方法院刑事判決               99年度訴字第360號
公  訴  人  臺灣花蓮地方法院檢察署檢察官
被      告  乙○○
            甲○○
上列被告等因竊盜等案件，經檢察官提起公訴（99年度偵字第38
91號），被告二人於準備程序中就被訴事實為有罪之陳述，經告
知簡式審判程序之旨，並聽取當事人之意見後，本院裁定由受命
法官獨任進行簡式審判程序，並判決如下：
    主  文
乙○○竊盜，累犯，處有期徒刑拾月。又證人，於檢察官偵查時
，於案情有重要關係之事項，供前具結，而為虛偽陳述，累犯，
處有期徒刑肆月。應執行有期徒刑壹年。
甲○○證人，於檢察官偵查時，於案情有重要關係之事項，供前
具結，而為虛偽陳述，處有期徒刑月。
    事  實
一、乙○○於民國85年間因違反麻醉藥品管理條例、藥事法及竊
    盜等案件，經本院以84年度訴字第509號分別判處有期徒刑6
    月、8月、10月確定，嗣經本院以96年度聲減字第573號裁定
    分別減為有期徒刑3月、4月、5月確定，於 86年間因違反麻
    醉藥品管理條例案件，經臺灣高等法院花蓮分院以85年度上
    訴字第260號判處有期徒刑5年6月，經最高法院以 86年度台
    上第4303號駁回上訴確定，上開4罪經本院以 96年度聲減字
    第573號裁定應執行有期徒刑6年5月確定；於 91年間因竊盜
    案件，經本院以90年度易字第334號判處有期徒刑1年確定，
    嗣經本院以96年度聲減字第573號裁定減為有期徒刑6月確定
    ；於91、93年間因竊盜及違反槍砲彈藥刀械管制條例等案件
    ，經本院以91年度易字第172號判處有期徒刑5月、以92年度
    訴字第199號判處有期徒刑1年3月確定，嗣經本院以 96年度
    聲減字第573號裁定分別減為有期徒刑2月15日、 7月15日，
    並定應執行有期徒刑9月確定；前開應執行有期徒刑6年 5月
    、減為有期徒刑6月及應執行有期徒刑十9月接續執行，於97
    年6月5日縮短刑期假釋出監，於97年10月 2日保護管束期滿
    執行完畢（構成累犯）。復於98年間多次因竊盜、踰越安全
    設備竊盜及牙保贓物等案件，經本院分別以98年度花簡字第
    746號判處有期徒刑6月，如易科罰金，以新臺幣1千元折算1
    日，以98年度易字第123號判處應執行有期徒刑2年 2月，以
    98年度易字第259號判處有期徒刑9月，以98年度花簡字第74
    7號判處有期徒刑5月，如易科罰金，以新臺幣1千元折算1日
    ，以98年度易字第266號判處有期徒刑8月，以98年度易字第
    363號判處有期徒刑5月，如易科罰金，以新臺幣1千元折算1
    日，以98年度易字第405號判處有期徒刑5月，如易科罰金，
    以新臺幣1千元折算1日，以98年度易字第 401號判處應執行
    有期徒刑1年1月，如易科罰金，以新臺幣1千元折算1日確定
    ，並經本院以99年度聲字第426號裁定應執行有期徒刑 5年7
    月確定（不構成累犯）。
二、詎乙○○猶不知悔改，竟意圖為自己不法之所有，於 98年1
    月23日 2時許，在花蓮縣花蓮市○○○街與介林街交岔路口
    ，見丙○○所有車牌號碼 U9-1273號自用小客車停放上址，
    車門未上鎖，即持自備鑰匙竊盜之，得手後供己使用並搭載
    不知情之劉峻銘（所涉贓物罪嫌經檢察官另為不起訴處分）
    外出。乙○○、甲○○明知劉峻銘未竊取上開車輛，乙○○
    因另涉竊盜案件，為避重就輕，竟基於偽證之犯意，於98年
    11月4日10時33分至同日10時 46分間，在臺灣花蓮地方法院
    檢察署98年度偵字第4723號乙○○、劉峻銘涉嫌竊盜案件檢
    察官偵查時，以證人身分在該檢察署臨時偵查庭出庭作證，
    就該案情有重要關係之劉峻銘是否竊取上開車輛之事項，供
    前具結後，故意違反主觀記憶而虛偽證述稱：劉峻銘告訴我
    是他竊盜得來，在當天我們棄車之後他告訴我的，但是沒有
    告訴我是從哪裡竊盜來的，當天我開車的時候是有鑰匙，所
    以我沒有特別問他云云，甲○○為迴護堂哥乙○○，基於偽
    證之犯意，於98年11月4日11時55分至同日12時7分間，在上
    開竊盜案件檢察官偵查時，以證人身分在該檢察署臨時偵查
    庭出庭作證，就該案情有重要關係之劉峻銘是否竊取上開車
    輛之事項，供前具結後，故意違反主觀記憶而虛偽證述稱：
    伊當天（98年 1月23日）比劉峻銘早到乙○○住處，伊到乙
    ○○住處時，該輛紅色自用小客車尚未停放在乙○○住處 1
    樓，嗣劉峻銘到乙○○住處，伊在乙○○住處客廳看到劉峻
    銘將鑰匙交給乙○○，因為乙○○向劉峻銘借車，乙○○與
    劉峻銘一起出門時，伊與乙○○、劉峻銘一同下樓時有看到
    上開紅色小客車停在乙○○住處附近云云，致臺灣花蓮地方
    法院檢察署檢察官據此對劉峻銘提起公訴，而侵害司法偵查
    權之正當行使。嗣甲○○於99年1月12日本院 99年度花易字
    第 4號劉峻銘、乙○○涉嫌竊盜等案件審理期間，以證人身
    分在本院刑事第一法庭出庭作證時，翻異前詞改稱：伊於98
    年1月23日當天沒有去找乙○○，伊係1月份其他天去乙○○
    家2、3次，伊去找乙○○時不確定劉峻銘、乙○○是否有開
    上開紅色福特車出去，因為伊未與他們一起下去，伊聽到乙
    ○○向劉峻銘說車子是借來的，而非劉峻銘向乙○○說是他
    借來的等語，乙○○於99年 2月24日上開竊盜等案件審理期
    間，以被告身分在本院刑事第一法庭應訊時，翻異前詞改稱
    ：伊承認有竊盜之犯罪事實。伊對於劉峻銘是真的昧著良心
    說話，的確這部車子是我偷的沒有錯，當時避重就輕等語，
    查悉偽證之情。
二、案經本院函送及臺灣花蓮地方法院檢察署檢察官簽分偵查起
    訴。
    理  由
壹、程序事項：
    查被告乙○○、甲○○所犯係死刑、無期徒刑、最輕本刑為
    3 年以上有期徒刑以外之罪，被告 2人於準備程序均就上揭
    被訴事實為有罪之陳述，經告知簡式審判程序之旨，並聽取
    當事人之意見後，本院認無不得或不宜改依簡式審判程序進
    行之處，爰依刑事訴訟法第273條之1第1項、第 284條之1，
    均裁定進行簡式審判程序，是本件之證據調查，依同法第27
    3條之2規定，不受同法第159條第1項、第161條之 2、第161
    條之3、第163條之1及第164條至第 170條規定之限制，合先
    敘明。
貳、實體事項：
一、上揭事實，業據被告乙○○、甲○○於偵查中及本院準備程
    序及審理時迭承不諱（見他字第433號卷第 82至84頁、本院
    卷第65至66頁、第77頁），核與證人劉峻銘於警詢時及偵查
    中證述、證人丙○○於警詢時證述情節相符（見警卷第 6至
    12 頁、他字第433號卷第87至88頁），並有臺灣花蓮地方法
    院檢察署98年度偵字第4723號竊盜案件之98年11月 4日訊問
    筆錄影本、證人古富峻供前結文影本、證人甲○○供前結文
    影本、本院99年度花易字第4號竊盜等案件之99年1月22日調
    查筆錄影本、99年2月24日準備程序筆錄影本、99年2月24日
    審判筆錄影本、99年3月31日審判筆錄影本及本院 99年度花
    易字第4號判決書影本各1份在卷可稽（見偵字第4723號卷第
    17 至22頁、見99年度花易字第4號竊盜等案件99年1月 22日
    調查筆錄第4至7頁、99年2月24日準備程序筆錄第2至4頁、9
    9年2月24日審判筆錄第2至3頁、99年3月31日審判筆錄第5至
    9頁、99年度花易字第4號卷第148至150頁），足認被告2 人
    自白與事實相符，應堪採信。本件事證明確，被告 2人犯行
    均洵堪認定，均應依法論科。
二、按刑法上之偽證罪，不以結果之發生為要件，一有偽證行為
    ，無論當事人是否因而受有利或不利之判決，均不影響其犯
    罪之成立（最高法院71年度台上字第8127號判例參照）。經
    查，被告 2人於劉峻銘所涉竊盜案件偵查中，就劉峻銘是否
    竊盜之重要關係事項，於供前具結後為虛偽陳述，縱劉峻銘
    所涉竊盜案件嗣經本院判處無罪確定，依前揭說明，不影響
    被告 2人所犯偽證罪之成立。核被告乙○○所為，係犯刑法
    第320條第1項竊盜罪及刑法第 168條偽證罪，被告甲○○所
    為，係犯刑法第168條偽證罪。又被告2人於其等所虛偽陳述
    之案件裁判確定前自白犯行，均應依刑法第 172條規定就偽
    證罪部分減輕其刑。被告乙○○有事實欄一所示竊盜及違反
    槍砲彈藥刀械管制條例等犯罪前科及執行紀錄，此有臺灣高
    等法院被告前案紀錄表 1份在卷可考，其於有期徒刑執行完
    畢 5年後，故意再犯本件竊盜及偽證等有期徒刑以上之罪，
    均為累犯，均應依刑法第47條第 1項規定加重其刑，並就偽
    證罪部分先加後減。爰審酌被告乙○○因事實欄一所示多次
    竊盜、踰越安全設備竊盜及牙保贓物等案件經本院分別判處
    罪刑並定應執行刑確定，有臺灣高等法院被告前案紀錄表 1
    紙附卷可佐，仍不知悔改，僅因見他人所有車輛車門未鎖即
    竊取，足認對他人財產法益欠缺尊重，犯罪後於警詢時及偵
    查中意圖脫罪而指稱係劉峻銘所為，態度不佳，又以證人身
    份虛偽陳述，對偵查機關刑事追訴權行使之正確性構成嚴重
    危害，並造成司法資源之浪費，惟於本院 99年度花易字第4
    號案件審理時、本件準備程序及審理時坦承犯行，知所悔悟
    ，暨犯罪之動機及目的；被告甲○○係為迴護堂哥乙○○而
    為本件犯行，思慮欠妥，惡性非重，於本院99年度花易字第
    4 號案件審理時、本件準備程序及審理時坦承犯行等一切情
    狀，各量處如主文所示之刑，並就被告乙○○部分定其應執
    行之刑。
據上論斷，應依刑事訴訟法第273條之1第1項、第299條第 1項前
段，刑法第320條第1項、第168條、第172條、第47條第 1項、第
51 條第5款，刑法施行法第1條之1第1項、第2項前段，判決如主
文。
本案經檢察官簡淑如到庭執行職務
中    華    民    國    99    年    10    月    26    日
                  刑事第二庭    法  官  林季緯
以上正本證明與原本無異。
如不服本判決應於收受送達後10日內向本院提出上訴書狀，並應
敘述具體理由。其未敘述上訴理由者，應於上訴期間屆滿後20日
內向本院補提理由書(均須按他造當事人之人數附繕本)「切勿逕
送上級法院」。告訴人或被害人如對於本判決不服者，應具備理
由請求檢察官上訴，其上訴期間之計算係以檢察官收受判決正本
之日期為準。
中    華    民    國    99    年    10    月    27    日
                                書記官
附錄本判決論罪之法律條文：
中華民國刑法第320條第1項:
意圖為自己或第三人不法之所有，而竊取他人之動產者，為竊盜
罪，處5年以下有期徒刑、拘役或5百元以下罰金。
意圖為自己或第三人不法之利益，而竊佔他人之不動產者，依前
項之規定處斷。
前二項之未遂犯罰之。
中華民國刑法第168條
於執行審判職務之公署審判時或於檢察官偵查時，證人、鑑定人
、通譯於案情有重要關係之事項，供前或供後具結，而為虛偽陳
述者，處7年以下有期徒刑。

司法院資訊處製作；財團法人民間司法改革基金會備份。
